【裁判字號】    92,訴,141
【裁判日期】    920624
【裁判案由】    毒品危害防制條例
【裁判全文】
臺灣基隆地方法院刑事判決                          九十二年度訴字第一四一號
    公  訴  人  臺灣基隆地方法院檢察署檢察官
    被      告  甲○○
右列被告因違反毒品危害防制條例案件，經檢察官提起公訴（九十二年度毒偵字第一
四七號），本院判決如左：
    主  文
甲○○連續施用第壹級毒品，累犯，處有期徒刑拾月。
    事  實
一、甲○○曾於民國八十三年間因肅清煙毒條例、麻醉藥品管理條例案件，經臺灣臺
    北地方法院判處有期徒刑三年八月（煙毒處有期徒刑三年六月、麻藥處有期徒刑
    五月，二罪定應執行刑），又於八十四年間因麻醉藥品管理條例案件，經臺灣臺
    北地方法院判處有期徒刑五月，二件接續執行（起訴書記載為合併定應執行有期
    徒刑四年一月確定），於八十五年七月二十四日假釋，後經撤銷假釋，執行殘刑
    甫於九十年一月十五日縮短刑期執行完畢。又因施用第一級毒品海洛因、第二級
    毒品安非他命案件，經送觀察、勒戒後，認有繼續施用毒品之傾向，經依臺灣臺
    北地方法院八十七年度毒聲字第四二五號裁定令入戒治處所施以強制戒治，於八
    十八年七月一日交付保護管束期滿，分由台灣臺北地方法院檢察署檢察官及臺灣
    板橋地方法院，各於八十八年九月十五日、八十八年十一月四日，以八十八年度
    戒毒偵字第四八號、八十七年度訴字第二二四號為不起訴處分及免刑判決確定。
    詎甲○○復基於概括之犯意，自九十一年十月間起至九十二年五月十二日止（起
    訴書記載為於九十二年一月九日採尿前之一日內、四日內），在台北縣瑞芳鎮○
    ○街二０三號住處外面（起訴書記載為在不詳地點）施用第一級毒品海洛因及第
    二級毒品安非他命，約七天或十幾天施用一次第一級毒品海洛因，約半個月或一
    個月施用一次第二級毒品安非他命，其中七、八次（最後一次為九十二年五月十
    二日）將第一級毒品海洛因及第二級毒品安非他命摻在一起施用。為警於九十二
    年一月九日十二時三十分許，持臺灣基隆地方法院法官核發之搜索票，搜索蕭明
    宗（另案偵辦）位於臺北縣瑞芳鎮市下巷三號住處時查獲甲○○採尿送驗而查知
    其有施用第一、二級毒品。甲○○煙因本案通緝後，於九十二年五月十四日十九
    時許，在台北縣瑞芳鎮○○街二０三號前為警緝獲，經採尿送驗又查知其有施用
    第一、二級毒品。
二、案經內政部警政署基隆港務警察局移送臺灣基隆地方法院檢察署檢察官偵查起訴
    。
    理  由
一、右揭事實，業據被告甲○○於本院審理時供承不諱，被告於九十二年一月九日十
    二時三十分許、九十二年五月十四日十九時許二度經警查獲後採其尿液送請基隆
    市衛生局檢驗結果，其尿液均呈嗎啡陽性反應及甲基安非他命陽性反應，此有該
    局基衛檢字第○九二○○○○七九七號、0000000000號檢驗成績書各
    一紙在卷可稽，又查被告前因施用第一級毒品海洛因、第二級毒品安非他命案件
    ，經送觀察、勒戒後，認有繼續施用毒品之傾向，經依臺灣臺北地方法院八十七
    年度毒聲字第四二五號裁定令入戒治處所施以強制戒治，於八十八年七月一日交
    付保護管束期滿，分由台灣臺北地方法院檢察署檢察官及臺灣板橋地方法院，各
    於八十八年九月十五日、八十八年十一月四日，以八十八年度戒毒偵字第四八號
    、八十七年度訴字第二二四號為不起訴處分及免刑判決確定，且有上開不起訴處
    分書、判決書及臺灣基隆地方法院檢察署刑案資料查註紀錄表等附卷可按，被告
    於五年內再犯毒品危害防制條例第十條第一項、第二項之罪，事證明確，被告二
    犯施用毒品之犯行至堪認定，應依法論科。
二、核被告所為，係犯毒品危害防制條例第十條第一項、第二項之施用第一級毒品罪
    、施用第二級毒品罪，其持有第一級毒品海洛因、第二級毒品安非他命係供施用
    ，其持有第一級毒品、第二級毒品之低度行為分別為施用第一級毒品、第二級毒
    品之高度行為所吸收，不另論罪，其先後多次施用第一級毒品、第二級毒品犯行
    ，均時間緊接，犯罪構成要件相同，顯係基於概括犯意為之，均為連續犯，應分
    別論以一施用第一級毒品罪、一施用第二級毒品罪，並均加重其刑，被告同時施
    用第一級毒品罪、施用第二級毒品，係一行為觸犯上開二罪名，為想像競合犯，
    應從一重依施用第一級毒品罪處斷。起訴書認被告所犯施用第一級毒品海洛因及
    第二級毒品安非他命之犯行，行為互殊，犯意互異，請予分論併罰，尚有未洽。
    又起訴書就被告於九十二年一月九日採尿前之一日內之外其餘施用第一級毒品海
    洛因之事實、於九十二年一月九日採尿前之四日內之外其餘施用第二級毒品安非
    他命之事實，均漏未記載，惟此二未起訴部分與起訴部分有連續犯、想像競合犯
    裁判上一罪之關係，均為起訴效力所及，本院均得併予審理，在此敘明。再查被
    告曾於八十三年間因肅清煙毒條例、麻醉藥品管理條例案件，經臺灣臺北地方法
    院判處有期徒刑三年八月（煙毒處有期徒刑三年六月、麻藥處有期徒刑五月，二
    罪定應執行刑），又於八十四年間因麻醉藥品管理條例案件，經臺灣臺北地方法
    院判處有期徒刑五月，二件接續執行，於八十五年七月二十四日假釋，後經撤銷
    假釋，執行殘刑甫於九十年一月十五日縮短刑期執行完畢，有臺灣基隆地方法院
    檢察署刑案資料查註紀錄表及臺灣高等法院被告全國前案紀錄表各一份在卷可考
    ，其於五年以內再犯本件有期徒刑以上之罪，為累犯，應依刑法第四十七條規定
    遞加重其刑。爰審酌被告之品行，犯罪之動機、目的、手段、次數，所生之危害
    ，及本件犯罪後於本院審理時坦承犯行，犯後態度良好等一切情狀，量處如主文
    所示之刑，以示懲儆。
據上論斷，應依刑事訴訟法第二百九十九條第一項前段，毒品危害防制條例第十條第
一項、第二項、第二十三條第二項前段，刑法第十一條前段、第五十六條、第五十五
條、第四十七條，判決如主文。
本案經檢察官熊南彰到庭執行職務。
中      華      民      國    九十二    年      六      月    二十四    日
                                    台灣基隆地方法院刑事第二庭
                                        法  官  鄭  景  文
右正本證明與原本無異。
對於本件判決如有不服，應於收受送達後十日內，向本院提出上訴書狀，上訴於臺灣
高等法院，並按他造當事人之人數附具繕本。
                                        書記官  賈  繼  藩
中      華      民      國    九十二    年      六      月    二十四    日
附論罪科刑之法條：
毒品危害防制條例第十條：
施用第一級毒品者，處六月以上五年以下有期徒刑。
施用第二級毒品者，處三年以下有期徒刑。


司法院資訊處製作；財團法人民間司法改革基金會備份。
